---
title: "Titanic - Kaggle"
author: "Marcos de Morais"
date: "19/09/2021"
output:
  pdf_document: default
  word_document: default
---

```{r setup, include=FALSE}
knitr::opts_chunk$set(echo = TRUE)
```

# Prevendo os sobreviventes no desastre do Titanic
O objetivo desse estudo é prever se um determinado passageiro poderia ou não 
sobreviver com base em informações como idade, sexo, classe na embarcação e etc.

O desafio foi proposto pelo Kaggle, o dicionário dos dados é:

Variable
  Survival	
    0 = No, 1 = Yes
    
  pclass (Ticket class)	
    1 = 1st, 2 = 2nd, 3 = 3rd
    
  sex
    Male, Female
  Age	
    Age in years	
    
  sibsp	# of siblings / spouses aboard the Titanic
  
  parch	# of parents / children aboard the Titanic	
  
  ticket	
    Ticket number	
    
  fare	
    Passenger fare
    
  cabin	
    Cabin number	
    
  embarked	(Port of Embarkation)	
    C = Cherbourg, Q = Queenstown, S = Southampton
    

A fonte do dataset é: https://www.kaggle.com/c/titanic/overview

# O que foi o desastre do Titanic?
O destino do Titanic foi selado em sua viagem inaugural de Southampton, na Inglaterra, à cidade de Nova York. Às 23h40 de 14 de abril de 1912, a lateral do Titanic colidiu com um iceberg no norte do Atlântico, afundando partes do casco do estibordo por uma extensão de quase 100 metros e expondo à água do mar os seis compartimentos dianteiros à prova d’água. A partir daquele instante, o naufrágio era inevitável. 

Fonte: https://www.nationalgeographicbrasil.com/historia/2019/08/como-foi-o-naufragio-e-redescoberta-do-titanic

# Etapa 1 - Coleta dos dados

A coleta dos dados foi com base nos arquivos disponibilizados pelo Kaggle.
Foram 3 datasets, um para treino do modelo e outro para teste. Por último, 
temos o dataset para submissão das respostas no site. 

```{r coleta}
# 1 - Carregar dados para Data Frame

#O dataset de treino com 891 observações
df <- read.csv('train.csv') 

#O dataset de teste com 417 observações
df2 <- read.csv('test.csv')

#O dataset para registrar as previsões do modelo
submission <- read.csv('gender_submission.csv')

library(dplyr) #pacote para função bind_rows

#Dataset único para tratamento/analise dos dados inicial
full_df <- bind_rows(df,df2)
View(full_df)

# Dataset com os passageiros do Titanic, sendo que a coluna
# Survived é a variável target, onde 1 é sobrevivente e 0
# é morto no acidente

```

# Etapa 2 - Análise dos Dados

Nesta etapa é possível fazer análises rápidas sobre o conjunto de dados
bruto. Assim já fica claro que algumas variáveis precisam ser transformadas.


```{r exploracao}
str(full_df)

#Pclass está classificado como inteiro, na verdade é categórica. 
# O mesmo acontece para Sex

summary(full_df)

# A variável Age possui alguns valores NAs. Os valores precisam ser tratados mais a frente. 

library(ggplot2)
histograma_idade <- ggplot(full_df,aes(x = Age)) + 
  geom_histogram(colour = 'Black', fill = 'dodgerblue3') +
  labs(y = 'Count', x = 'Passenger Age', title = 'Age x Survived - Titanic')
histograma_idade

# O histograma mostra uma população predominante na casa dos 20 anos.

Barras_sexo <- ggplot(full_df) + 
  geom_bar(aes(x = Survived, fill = Sex)) + 
  labs(y = 'Count', x = 'Passenger Gender', title = 'Gender x Survived - Titanic')
Barras_sexo
#O gráfico de barras mostra que o maior número de sobreviventes foram mulheres.
#no Titanic, a prioridade de evacuação foram mulheres e crianças primeiro
# Um sinal de que é uma variável chave

Barras_Classe <- ggplot(full_df) + 
  geom_bar(aes(x = Survived, fill = as.factor(Pclass))) +
  labs(y = 'Count', x = 'Passenger Class', title = 'Class x Survived - Titanic')
Barras_Classe
# Pelo gráfico de barras, o maior número de sobreviventes eram da 1ª classe
# o que faz sentido pelo fato deles terem tido prioridade na evacuação
# Ao contrário da 3ª classe que teve o maior número de vitimas na tragédia
# Podemos inferir que essa á uma variável chave
```

# Etapa 3 - Tratamento dos Dados
O próximo passo é remover os valores NAs da Idade e também a criação de uma nova variável. 
O nome dos passageiros possui o título na frente. A prioridade foi salvar as pessoas com
título mais alto, como Condessa

```{r data munging}
#A variável Age possui 177 valores missing, conforme abaixo.
library(Amelia) 
table(is.na(full_df$Age))
missmap(full_df)
# Nesse caso, será usado a média dos demais valores para ocupar esses NAs

missmap(full_df)
full_df$Age[is.na(full_df$Age)] <- mean(full_df$Age, na.rm = T)
full_df$Age <- round(full_df$Age, 0)

table(is.na(full_df$Age))

#Criação de coluna com títulos dos passageiros
full_df$Title <- gsub("(.*, )|(\\..*)", "", full_df$Name) #separa string na , e no .

#Classficação dos Rare Titles
rare_titles <- c("Dona", "Lady", "the Countess", "Capt", "Col", "Don", "Dr", "Major", "Rev", "Sir", "Jonkheer")

#Ajustes nos títulos para Miss e Mrs
full_df$Title[full_df$Title == "Mlle"] <- "Miss"
full_df$Title[full_df$Title == "Ms"] <- "Miss"
full_df$Title[full_df$Title == "Mme"] <- "Mrs"

#Classificação dos títulos como rare, apenas os que estão na lista
full_df$Title[full_df$Title %in% rare_titles] <- "Rare"
unique(full_df$Title) #conferência dos valores únicos na coluna Title
full_df$Title <- as.factor(full_df$Title) #Coluna como fator
str(full_df)
rm(rare_titles) #remoção do vetor 

Barras_titles <- ggplot(full_df) + 
  geom_bar(aes(x = Survived, fill = Title)) + 
  labs(y = 'Count', x = 'Passenger Status', title = 'Title x Survived - Titanic')
Barras_titles

# A maior parte dos sobreviventes foram do título Miss (mulheres jovens e solteiras)


# Algumas variáveis precisam ser do tipo fator

fator <- c('Pclass', 'Sex', 'Title', 'Embarked')
full_df[fator] <- lapply(full_df[fator], function(x) as.factor(x))
str(full_df)
rm(fator)

```
# Etapa 4 - Preparação do dataset para a modelagem preditiva
Nesta etapa é preciso dividir os dados em treino e teste, assim como ele estavam originalmente
Os dados de treino estavam até o índice 892 e o restante fica para teste.

```{r preparacao_modelo}

df_train <- full_df[1:891,]
df_test <- full_df[892:1309,]
View(df_train)
View(df_test)
```

# Etapa 5 - Modelo de Regressão Logística


```{r modelo_logistica}
model_logistic <- glm(Survived ~ Pclass + Parch + Sex + Age + SibSp + Embarked + Title, 
                      data = df_train, family = 'binomial')
summary(model_logistic)

# Lista com as variáveis mais relevantes para o modelo de regressão.
library(caret)
variavel_modelo <- varImp(model_logistic)
plot_var <- variavel_modelo %>% arrange(desc(Overall)) %>% top_n(10)
plot_var <- round(plot_var,2)
plot_var$class <- row.names(plot_var)

# Gráfico que mostra as variáveis mais relevantes no modelo de regressão logistica
ggplot(plot_var, 
       aes(x = reorder(class,-Overall), y = Overall)) +
       geom_col(colour = 'Black', fill = 'dodgerblue3') +
       labs(x = 'Variable', title = 'Top 10 Feature - Logistic Regression', y = 'Overall') +
       geom_text(aes(label = Overall, vjust = -0.4))

# No modelo de regressão, caso ele seja maior que 0.5, pode-se considerar como positivo. 
# Nesse caso, como 1.
resultado_logistic <- predict(model_logistic, newdata = df_test, type = 'response')
aux_rl <- ifelse(resultado_logistic > 0.5, 1, 0)

#Gerar arquivo de resposta para o Kaggle!
submission_kaggle <- submission
submission_kaggle$Survived <- aux_rl
write.table(submission_kaggle, 'submission_titanic.csv',sep = ",", row.names = F)

#Score no Kaggle foi 0.77272 (77,2%)

```


```{r referenciais}

contributors() # Resposáveis pelo R

citation('ggplot2') #Pacote ggplot2

citation('caret') #Pacote caret

citation('dplyr') #Pacote dplyr

citation('Amelia') #Pacote Amelia

```